【裁判字號】    99,上訴,561
【裁判日期】    990329
【裁判案由】    違反毒品危害防制條例
【裁判全文】
臺灣高等法院高雄分院刑事判決         99年度上訴字第561號
上  訴  人
即  被  告  甲○○
上列上訴人因違反毒品危害防制條例案件，不服臺灣高雄地方法
院98年度審訴字第4852號中華民國99年1 月27日第一審判決（起
訴案號：臺灣高雄地方法院檢察署98年度毒偵字第6825號），提
起上訴，本院判決如下：
     主  文
上訴駁回。
     理  由
一、按不服地方法院之第一審判決而上訴者，應向管轄第二審之
    高等法院為之，且上訴書狀應敘述具體理由，第二審法院認
    為上訴書狀未敘述理由或上訴有刑事訴訟法第362 條前段之
    情形者，應以判決駁回之，刑事訴訟法第361 條第1 項、第
    367 條前段定有明文。所謂不服第一審判決之具體理由，必
    係依卷內既有訴訟資料或提出新事證，指摘或表明第一審判
    決有何採證認事、用法或量刑等足以影響判決本旨之不當或
    違法，而構成應予撤銷之具體理由，始足當之；倘僅泛言原
    判決認定事實錯誤、違背法令、量刑失之過重或輕縱，而未
    指出具體事由，或形式上雖已指出具體事由，然該事由縱使
    屬實，亦不足以認為原判決有何不當或違法者，皆難謂係具
    體理由，俾與第二審上訴制度在請求第二審法院撤銷、變更
    第一審不當或違法之判決，以實現個案救濟及節制濫行上訴
    之立法目的相契合。是倘上訴人之上訴書狀雖述上訴理由
    ，惟並未具體述第一審判決有何不當或違法情形，即與未
    述具體理由無異，所為上訴，即非適法。
二、上訴人即被告甲○○不服原判決，上訴意旨略以：本案被告
    為警查獲後，於偵審中已坦承犯行，並供出毒品來源，足見
    被告已有悔改之意，且被告係因妻子外遇，本身有罹患愛滋
    病，才誤觸施用毒品犯行，現被告已有一份非常好之工作，
    懇請從輕量刑，改判6 月以下有期徒刑，或諭知3 年至5 年
    之緩刑云云。
三、經查，被告前因自87年起，屢因施用毒品，經多次施以觀察
    、勒戒、強制戒治及被判處有期徒刑，於98年6 月2 日執行
    完畢後，5 年內，於98年11月2 日14時許，在其住處，以注
    射方式施用第一級毒品海洛因，於翌日在高雄縣大社鄉○○
    街70號前，因行跡可疑，為警盤查，扣得其所有海洛因一包
    ，並採其尿液送驗，呈嗎啡陽性反應而查獲之事實，迭據被
    告供承不諱，並有扣案之海洛因一包足資佐證，復有檢驗報
    告及臺灣高等法院被告前案紀錄表附卷可稽，被告施用第一
    級毒品之犯行至為明確。而被告所犯施用第一級毒品罪法定
    刑為6 月以上5 年以下有期徒刑，被告係屬累犯，依法應加
    重其刑；至被告於檢察官偵查中雖供稱毒品係向綽號「有尾
    仔」、「黑仔」、「老兄」、「阿弟仔」等人購得等情。然
    上開綽號「有尾仔」等人涉嫌販賣毒品案，原即由檢察官聲
    請原審法院核發監聽票進行監聽，而得知被告甲○○是購毒
    者之一，乃由警察對被告進行跟，發現其行跡可疑，予以
    盤查，嗣被告於偵查中，坦認有向「有尾仔」等人購買毒品
    ，並指認警方提供之照片，且上揭綽號「有尾仔」、「黑仔
    」及「老兄」已經緝獲，現已由檢察官偵查中，此經本院電
    詢臺灣高雄地方法院檢察署查明，有公務電話查詢紀錄表足
    稽，則「有尾仔」等人並非因被告供出毒品來源而查獲，自
    無毒品危害防制條例第17條第1項規定減輕或免除其刑之適
    用，是原審科處被告有期徒刑1 年，量刑應屬適當；又被告
    係屬累犯，不符諭知緩刑之條件，則被告上訴意旨以其已供
    出毒品來源，請求科處6 月以下有期徒刑或諭知緩刑，核諸
    前揭說明，難謂有具體理由，其上訴即非適法，爰予駁回，
    並不經言詞辯論為之。
四、據上論斷，應依刑事訴訟法第367 條前段、第372 條，判決
    如主文。
中    華    民    國    99    年    3     月    29    日
                  刑事第四庭    審判長法  官  蕭權閔
                                      法  官  李嘉興
                                      法  官  陳吉雄
以上正本證明與原本無異。
如不服本判決應於收受本判決後10日內向本院提出上訴書狀，其
未敘述上訴理由者，並得於提起上訴後10日內向本院補提理由書
狀（均須按他造當事人之人數附繕本）「切勿逕送上級法院」。
中    華    民    國    99    年    3     月    29    日
                                      書記官  郭蘭蕙

司法院資訊處製作；財團法人民間司法改革基金會備份。
